【裁判字號】    89,易緝,7
【裁判日期】    890214
【裁判案由】    恐嚇取財
【裁判全文】
臺灣士林地方法院刑事判決                            八十九年度易緝字第七號
    公  訴  人  臺灣士林地方法院檢察署檢察官
    被      告  甲○○
右列被告因恐嚇取財案件，經檢察官提起公訴 (八十七年度偵字第一０七三一號)，
本院判決如左：
    主  文
甲○○共同意圖為自己不法之所有，以恐嚇使人將本人之物交付，累犯，處有期徒刑
捌月。
    事  實
一、甲○○前因違反懲治盜匪條例案件，經法院判處有期徒刑八年確定，並於民國八
    十三年十一月十六日縮刑期滿執行完畢，猶不知悔改。竟於八十七年十月二十日
    ，與姓名年籍不詳綽號「阿忠」、「憨面」之成年男子，共同基於意圖為自己不
    法所有之犯意聯絡，商議由甲○○假以路人踩到其腳，「阿忠」及「憨面」即上
    前助勢，並伺機恫嚇攫取財物。於同日晚上九時許，適乙○○行經台北市○○路
    一０一巷口，甲○○即上前叫嚷林某踩到其腳，「阿忠」、「憨面」旋到場表示
    渠等是在地的（意指流氓），要乙○○與渠等至泡沫紅茶店談判，陳松輝見其人
    多勢眾，語氣不善，復稱係在地流氓，致心生畏怖，而同其等前往紅茶店，嗣又
    同往同上路七五號之韓玉館火鍋店（公訴人誤繕為韓玉莞火鍋店），在店內，甲
    ○○復恫稱：「阿忠」係我大仔（台語），剛才我們才去收帳云云，「阿忠」並
    以威脅之口吻令乙○○拿出皮夾，並抽取皮夾內之現金新台幣（下同）一萬一千
    元，隨而「阿忠」見乙○○所配戴之金項鍊（重一兩六錢）即要乙○○取下，乙
    ○○因恐懼不敢言語，「阿忠」旋取下乙○○之項鍊，並取走乙○○摩托羅拉cd
    -928型行動電話，席間，甲○○於乙○○不願交物時稱：看一下會死啊等語助勢
    ，「憨面」在「阿忠」取得皮夾內之錢時離去，「阿忠」則於取得上開各物後，
    聲稱要上廁所，即攜帶上開各物離座（皮夾內之物僅取走前開現款），甲○○旋
    隨「阿忠」離開。嗣於同年十一月五日晚上八時，乙○○行經士林夜市復見「憨
    面」及甲○○，即與其等理論，並報警捕獲甲○○，惟「憨面」已逃逸無蹤。
二、案經被害人乙○○訴由台北市政府警察局士林分局報請台灣士林地方法院檢察署
    檢察官偵查起訴。
    理  由
一、訊據被告甲○○，固坦認於上開時地，因告訴人乙○○踩到其腳，而與「阿忠」
    、「憨面」要告訴人同往紅茶店及火鍋店談論等情不諱，惟否認有上揭犯行，辯
    稱：告訴人係「阿忠」之友，因告訴人故意踩到其腳，「阿忠」要伊別生氣，伊
    等方至火鍋店，膳用畢，伊即先離席，不知「阿忠」、「憨面」與告訴人間發生
    何事云云，然查右揭犯罪事實業據告訴人於警訊、偵查及本院調查、審理時指訴
    歷歷，參以告訴人與被告並不相識，素無怨隙，其自無憑空捏造，入被告於罪之
    理。再佐以告訴人於案發後數日，因巧遇被告始上前理論，並報警查獲之情，告
    訴人與被告並無深仇大恨，倘無其事，告訴人焉可能於見被告瞬間即思報警陷媾
    ？益堪認告訴人指訴非空穴來風。又查在路上行走，遭路人不慎碰撞，乃屬雞毛
    蒜皮之小事，惟被告於上開時地，甫嚷叫告訴人踩到其腳，「阿忠」、「憨面」
    即應聲前來，並要告訴人同往他地談判，彼等不令告訴人就地解決，反大費周章
    要移師他處，所為大悖常情，堪認被告等乃計畫以此方式取財無訛。另告訴人於
    路上行走，突遭三名壯漢攔阻，且被告等復一再示意為在地流氓，因而心生恐懼
    ，乃事理之常，是告訴人稱：因心生畏怖，始交皮夾等物及任其等取下項鍊等語
    ，堪信為真實。再查，告訴人與「阿忠」，並不相識，此業據告訴人陳明，參以
    告訴人若認識「阿忠」，其既要追究被告之責，何以不供出「阿忠」資料，俾檢
    警追查？是被告辯稱告訴人係「阿忠」之友，雙方尚互留電話云云，顯為不實，
    無足採信。另告訴人於本院雖稱：被取走一萬五千元，及取其東西者為被告，此
    與其前供之被拿走一萬一千元，取物者為「阿忠」等語不符，於本院所陳應係時
    久記憶失真誤記，是應以其前所述為可採。綜上所述，被告所辯均係卸責之詞，
    洵不足採信，犯行堪以認定，應依法論科。
二、核被告所為，係犯刑法第三百四十六條第一項之恐嚇取財罪。被告與「阿忠」、
    「憨面」間、就上開犯行，有犯意之聯絡及行為之分擔，均為共同正犯。被告有
    事實欄所載之犯罪科刑執行情形，有台灣高等法院檢察署刑案紀錄簡覆表一份在
    卷可稽，其於五年內再犯本件有期徒刑以上之罪，為累犯，應依刑法四十七條之
    規定加重其刑。爰審酌被告犯罪之動機、目的、恐嚇取財之手段、所獲之利益及
    犯罪後之態度等一切情狀，量處如主文所示之刑。
據上論斷，應依刑事訴訟法第二百九十九條第一項前段，刑法第二十八條、第三百四
十六條第一項、第四十七條，罰金罰鍰提高標準條例第一條前段，判決如主文。
本案經檢察官徐文豪到庭執行職務。
中        華        民        國    八十九    年    二    月    十四    日
                                  臺灣士林地方法院刑事第四庭
                                      法  官  江  翠  萍
右正本證明與原本無異。
如不服本判決，應於判決送達後十日內，向本院提出上訴狀。
          書記官  陳  淑  女
中        華        民        國    八十九    年    二    月    十六    日
附錄本案論罪科刑法條全文
刑法第三百四十六條第一項：
  意圖為自己或第三人不法之所有，以恐嚇使人將本人或第三人之物交付者，處六月
  以上五年以下有期徒刑，得併科一千元以下罰金。


司法院資訊處製作；財團法人民間司法改革基金會備份。
